【裁判字號】    91,易,2247
【裁判日期】    920523
【裁判案由】    竊盜
【裁判全文】
臺灣高雄地方法院刑事判決                        九十一年度易字第二二四七號
    公  訴  人  臺灣高雄地方法院檢察署檢察官
    被      告  乙○○
    輔  佐  人  甲○○
    即被告之姊
    指定辯護人  本院公設辯護人壬○○
右列被告因竊盜案件，經檢察官聲請簡易判決處刑（九十一年度偵字第二八七四號）
，經本院高雄簡易庭認不宜以簡易判決處刑（九十一年度雄簡字第三０六號），移由
本院依通常程序審理，及台灣高雄地方法院檢察官移請本院併辦（九十一年度第二八
九三號、第三七五七號、三六七五號、第一四九三一號、九十二年度偵字第五０五六
號），本院判決如左：
    主  文
乙○○連續攜帶兇器竊盜，累犯，處有期徒刑壹年陸月。並應於刑之執行完畢或赦免
後，令入相當處所，施以監護參年。
    事  實
一、乙○○前自民國七十八年間起自八十八年間止，有多次竊盜犯罪前科，最後一次
    於民國九十年又因犯竊盜罪，經本院以九十年度易字第一三四三號判處有期徒刑
    八月確定，經送監執行，甫於九十年十二月一日執行完畢，詎仍不悔改，竟基於
    意圖為自己不法所有之概括犯意，先於(一)九十一年一月二十七日十九時許，在高
    雄市三民區○○○路八五０號前之路旁，趁車主疏未取下鑰匙之際，竊取己○○
    所管領使用之車牌號碼ＸＳ－五二九號重型機車一部得手，供己代步之用；(二)復
    於九十一年二月二日十六時許，至高雄縣大社鄉○○村○○路二一三號，趁屋主
    辛○○疏未將家中大門關閉之機會，侵入辛○○家中（侵入住宅部分未經告訴）
    徒手竊取新台幣（下同）二千一百五十元得手；(三)又於九十一年二月九日十五時
    十分許，至高雄市新興區○○○路四十四之一號丁○○所開設之「王品火雞肉飯
    」餐廳消費時，趁該店員工疏未注意，徒手打開櫃臺抽屜竊取一千六百十元得手
    ；(四)另於九十一年二月十六日十三時三十分許，至高雄市楠梓區土庫一一八巷十
    號之路旁，趁車主疏未取下鑰匙之際，竊取丙○○所管領使用之車牌號碼ＬＺＴ
    －００五號重型機車一部得手，供己代步之用；(五)再於九十一年七月十一日十一
    時十分許，至高雄市鼓山區○○○路二十四號庚○○所開設之麵攤，趁庚○○疏
    未注意之際，徒手竊取一千四百九十元得手。(六)末於九十二年三月三日九時許，
    攜帶客觀上足以對人之身體、生命構成威脅之水果刀一把，至高雄市○○區○○
    路四零一號二樓，竊取戊○○所有之硬幣共二千二百八十四元。嗣經警分別於九
    十一年一月三十日查獲，並當場扣得車牌號碼ＸＳ－五二九號重型機車一部；於
    二月二日查獲，並當場扣得二千一百五十元；於九十一年二月九日查獲，並當場
    扣得一千六百十元；九十一七月十一日查獲，當場扣得一千四百九十元；於九十
    二年三月三日查獲，當場扣得二千二百八十四元。
二、案經高雄縣警察局湖內分局、仁武分局，高雄市政府警察局新興分局、楠梓分局
    、鼓山分局移請台灣高雄地方法院檢察署檢察官聲請簡易判決處刑，暨移請本院
    併案審理。
    理  由
一、右開犯罪事實，業據被告乙○○於本院審理中均坦承不諱（九十二年三月六日訊
    問筆錄），核與被害人己○○、辛○○、丁○○、丙○○、庚○○、戊○○於警
    訊中所指述失竊之時、地及失竊情節，大致相符，並有贓物領據六份、車輛竊盜
    、車牌失竊資料個別查詢報表--查詢車輛認可資料一份、車輛作業系統--查詢車
    輛認可資料一份、照片八張（含扣案水果刀照片一張）在卷可稽，是足認被告之
    自白與事實相符，堪以採信，被告乙○○上開之竊盜犯行堪予認定。
二、按扣案之水果刀手質堅鋒利，客觀上足對人之身體、生命構成威脅，性質上屬兇
    器無訛。本件被告以之行竊，所為係犯刑法第三百二十一條第一項第三款之攜帶
    兇器竊盜罪。公訴意旨雖僅就被告竊取己○○重型機車一部之犯行起訴，而為就
    被告上述之其他竊盜犯行予以起訴，惟被告上述之其他竊盜犯行，經本院認與檢
    察官所起訴之竊盜犯行，有連續犯之裁判上一罪關係，為起訴效力所及，基於審
    判不可分之原則，應由本院併予審理。又檢察官於起訴當時，認被告應依刑法第
    三百二十條第一項普通竊盜罪論處，固無違誤，惟又因本院併案審理被告於九十
    二年三月三日攜帶水果刀一把竊盜之犯行，是公訴意旨認僅應依刑法第三百二十
    條第一項處斷，即有未洽，然起訴之基本犯罪事實相同，爰依法變更起訴法條予
    以適用。又被告上開多次竊盜犯行，時間緊接，方法相同，觸犯基本構成要件相
    同之罪名，顯係基於概括之犯意為之，應依連續犯之規定論以攜帶兇器竊盜罪之
    一罪，並依法加重其刑。另被告自七十八年間起自八十八年間止，有多次竊盜犯
    罪前科，最後一次於九十年所犯竊盜罪，經本院以九十年度易字第一三四三號判
    處有期徒刑八月確定，經送監執行，甫於九十年十二月一日執行完畢，有卷附之
    台灣高雄地方法院檢察署刑案資料查註紀錄表、台灣高等法院被告全國前案紀錄
    表可按，其受有期徒刑執行完畢後，五年內再犯有期徒刑以上之罪，為累犯，依
    法加重其刑，並遞加重之。又被告經本院送請高雄市立凱旋醫院鑑定結果，認被
    告患有「器質性精神病」，其為上開九十一一月二十七日之竊盜行為時，精神狀
    態已達於精神耗弱之程度，並有「施以監護」之必要，有該院九十一年十二月十
    八日「高市凱醫成字第０九一０００三六八二」號函所附之精神鑑定書附卷足參
    ，是應依刑法第十九條之規定，減輕其刑，並先加後減之。爰審酌正值壯年，不
    思以正當途徑獲取生活所需財物，竟一再下手行竊，及其患有器質性精神病，其
    所竊取之財物金額價值非鉅，犯後坦承犯行，犯罪態度尚佳等一切情狀，量處如
    主文所示之刑。復審酌被告因患有上述疾病，而導致其一再行竊，且經本院送請
    高雄市立凱旋醫院鑑定結果，亦認被告應施以監護為宜，是爰依刑法第八十七條
    第二項之規定，另諭知被告於刑之執行完畢後，應入相當處所，施以監護參年，
    以觀後效。
據上論斷，應依刑事訴訟法第四百五十二條、第二百九十九條第一項前段，刑法第五
十六條、第三百二十一條第一項第三款、第四十七條、第十九條、第八十七條第二項
、第三項，罰金罰鍰提高標準條例第一條，判決如主文。
本案經檢察官陳登燦到庭執行職務。
中      華      民      國    九十二    年      五      月    二十三    日
                                    臺灣高雄地方法院刑事第四庭
                                      審判長法  官  陳  明  富
                                            法  官  劉  定  安
                                            法  官  吳  志  豪
右正本證明與原本無異。
如不服本判決，應於判決送達後十日內，向本院提出上訴狀。
                                            書記官  邱  秋  珍
中      華      民      國    九十二    年      五      月    二十六    日
附錄本案論罪科刑法條：
中華民國刑法第三百二十一條
犯竊盜罪而有左列情形之一者，處六月以上、五年以下有期徒刑：
一  於夜間侵入住宅或有人居住之建築物、船艦或隱匿其內而犯之者。
二  毀越門扇、牆垣或其他安全設備而犯之者。
三  攜帶兇器而犯之者。
四  結夥三人以上而犯之者。
五  乘火災、水災或其他災害之際而犯之者。
六  在車站或埠頭而犯之者。
前項之未遂犯罰之。


司法院資訊處製作；財團法人民間司法改革基金會備份。
